臺灣臺北地方法院刑事判決　　　　　 96年度交簡上字第259號
上　訴　人　臺灣臺北地方法院檢察署檢察官
被　　　告　甲○○
　　　　　　　　　　　洲市戶政事務所）
上列被告因公共危險案件，不服臺灣臺北地方法院簡易庭96年度
北交簡字第2079號中華民國96年 8月22日日第一審簡易判決（起
訴案號：臺灣臺北地方法院檢察署96年度偵字第 15012號），提
起上訴，本院自為第一審判決如下：
    主  文
原判決撤銷。
甲○○服用酒類，不能安全駕駛動力交通工具而駕駛，累犯，處
有期徒刑捌月。
    事  實
一、甲○○曾多次犯公共危險罪，最後二次先後經臺灣士林地方
    法院以92年度士交簡字第752號、892號各判處有期徒刑 3月
    、 3月確定，嗣經以93年度聲字第71號裁定定應執行刑為有
    期徒刑6月確定，於93年10月3日縮刑期滿執行完畢。詎仍不
    知悔改，於96年7月3日下午4時至6時許，在臺北市○○區○
    ○街某小吃攤與友人飲用酒類後，明知其已達反應較慢、感
    覺減低、影響駕駛而不能安全駕駛動力交通工具之程度，仍
    駕駛車牌號碼GGB-236號輕型機車上路，嗣於同日下午7時14
    分，在臺北市○○區○○街 275巷口為警攔查，經測試其酒
    後呼氣所含之酒精濃度達每公升1點42毫克，始悉上情。
二、案經臺北市政府警察局萬華分局報告臺灣臺北地方法院檢察
    署檢察官偵查後起訴。
    理  由
一、訊據被告甲○○對於在上開時間、地點飲酒後已達不能安全
    駕駛之程度，仍駕駛上路，並於同日下午 7時14分，在臺北
    市○○區○○街 275巷口為警攔查，經測試其酒後呼氣所含
    之酒精濃度達每公升 1點42毫克等情均坦承不諱，並有吐氣
    所含酒精成份測試成果表、刑法第185條之3案件測試觀察紀
    錄表等在卷可資佐證（見偵查卷第 9、10頁），且其於為警
    攔檢後於警詢筆錄、吐氣所含酒精成份測試成果表上按捺之
    指印經內政部警政署刑事警察局鑑定結果與與該局檔存「甲
    ○○」指紋卡之右拇指指紋相符，有內政部警政署刑事警察
    局96年11月12日刑紋字第0960169746號鑑驗書號鑑驗書附本
    院卷可稽，確認當日為警攔查之人即為被告。按刑法第 185
    條之 3所規定服用酒類，不能安全駕駛動力交通工具而駕駛
    者，應負刑事責任，揆其立法目的在藉抽象危險犯之犯罪構
    成要件，以嚇阻酒後駕車者對道路交通安全之危害，本不以
    發生實害為必要。而所謂不能安全駕駛之認定，並無一定之
    數值可供界定，而係由法院以一般社會通念之客觀標準，足
    生公共危險時即足。目前行政機關所取締酒後駕車之參考標
    準，係依法務部於88年 5月10日邀集司法院刑事廳、交通部
    、行政院衛生署、內政部警政署及中央警察大學等機關開會
    ，所為凡呼氣酒精濃度逾每公升含0.55毫克時，即屬不能安
    全駕駛之決議。上開會議決議本身固僅屬檢警取締酒後駕車
    之參考，尚無拘束法院之效力，惟以上開會議決議所採之標
    準，係參考美國、德國及日本等國家所進行之酒精濃度與精
    神狀態之測試實驗，亦即，各項實驗均發現凡呼氣中酒精濃
    度達每公升0.55毫克時，就人之生理方面，已產生視覺反應
    遲鈍、影像不能集中、同時不能看清前方路況及車旁照後鏡
    等狀況，及駕駛能力已受有影響、肇事率已為一般人正常人
    之10倍之事實。而被告經警到場測試，其呼氣中酒精濃度每
    公升高達1.42毫克，且經警觀察結果認被告「駕駛機車車號
    GGB-236 未戴安全帽」、「駕駛有蛇行，車身搖擺不定，轉
    彎半徑過大或過小等駕駛操控力欠佳情形」、「車輛行徑偏
    離常軌，時而加速，時而突停，顯無法正常操控」、「命駕
    駛人作平衡動作，駕駛人腳步不穩，顯無法正常駕駛」等情
    形，分別有前揭吐氣所含酒精成份測試成果表、測試觀察紀
    錄表等可參，依一般社會通念，已達不能安全駕駛之程度，
    核與被告所坦承原來騎車出門時有戴安全帽，後來因為喝得
    有點醉，所以忘記戴等情相符。因此，被告確有於飲用酒類
    後，已達不能安全駕駛動力交通工具而仍然駕駛之犯行。本
    件事證明確，被告犯行已堪認定，應依法論科。
二、核被告所為係犯刑法第185條之3服用酒類不能駕駛動力交通
    工具而駕駛之公共危險罪，又被告曾多次犯公共危險罪，最
    後二次先後經臺灣士林地方法院以92年度士交簡字第752 號
    、892號各判處有期徒刑3月、 3月確定，嗣經以93年度聲字
    第71號裁定定應執行刑為有期徒刑6月確定，於93年10月3日
    縮刑期滿執行完畢，有臺灣高等法院被告前案紀錄表可稽，
    5 年以內故意再犯本件有期徒刑以上之罪，為累犯，依刑法
    第47條第 1項規定加重其刑。原審以被告事證明確，予以論
    罪科刑，固非無見，惟被告因數次犯公共危險罪，檢察官認
    不宜以簡易判決處刑而以96年度偵字第 15012號提起公訴，
    原審疏未注意，逕以簡易判決處刑，其程序並非合法，是檢
    察官上訴請求撤銷原審判決，為有理由，應由本院合議庭將
    原判決撤銷，改依通常程序自為第一審判決。爰審酌被告前
    於91年間即曾因酒後駕車之公共危險案件經臺灣士林地方法
    院以91年度交簡字第1052號判決罰金銀元8000元確定，同年
    間又因酒後駕車之公共危險案件，經同法院以91年度交易字
    第 210號判決拘役40日確定，92年間再因酒後駕車之公共危
    險案件，經同法院以92年度士交簡字第752號、892號各判處
    有期徒刑3月、3月確定，嗣經以93年度生字第71號裁定定應
    執行刑為有期徒刑6月確定，於93年10月3日縮刑期滿執行完
    畢，有上開前案紀錄表可稽，竟仍不知自我警惕，五犯本件
    ，實無視於法律之存在，心存僥倖，公然向公權力挑戰，其
    罔顧他人生命、財產之心態，實不足取，又經警所測得之酒
    精濃度高達每公升1.42毫克，惟犯罪後已坦承犯行等一切情
    狀，量處如主文所示之刑，以示懲儆。
據上論斷，應依刑事訴訟法第455條之1第1項、第 3項、第369條
第1項前段、第364條、第451條之1第4項但書第 1款、第452條、
第299條第1項前段，刑法第185條之3、第47條第 1項，刑法施行
法第1條之1，判決如主文。
本案經檢察官陳重言到庭執行職務
中　　華　　民　　國　　96　　年　　12　　月　　31　　日
　　　　　　　　　交通法庭    審判長法　官　劉慧芬
                                    法  官  李桂英
                                    法  官  黎惠萍
上正本證明與原本無異。
如不服本判決，應於判決送達後10日內向本院提出上訴狀 (應抄
附繕本)。
                                    書記官  楊麗娟
中　　華　　民　　國　　97　　年　　1 　　月　　1 　　日
附錄本案論罪科刑法條全文
中華民國刑法第185條之3
（重大違背義務致交通危險罪）
服用毒品、麻醉藥品、酒類或其他相類之物，不能安全駕駛動力
交通工具而駕駛者，處1年以下有期徒刑、拘役或3萬元以下罰金
。
